臺灣士林地方法院交通事件裁定　　 95年度交聲字第416、417號
原處分機關　臺北市交通事件裁決所
異 議人 即　乙○○
受 處分 人
上列受處分人因違反道路交通管理處罰條例案件，對於臺北市交
通事件裁決所於中華民國95年5 月1 日所為之北市裁二字第裁22
-ABY721116、22-ABY721117號裁決聲明異議（原舉發案號：臺北
市政府警察局舉發違反道路交通管理事件通知單北市警交大字第
ABY721116、ABY721117號），本院裁定如下：
    主  文
異議均駁回。
    理  由
一、按汽車駕駛人，行經有燈光號誌管制之交岔路口闖紅燈者，
    處新臺幣（下同）1,800 元以上5,400 元以下罰鍰。且汽車
    駕駛人，駕駛汽車有違反道路交通管理處罰條例之行為，經
    交通勤務警察或依法令執行交通稽查任務人員制止時，不聽
    制止或拒絕停車接受稽查而逃逸者，除按各該條規定處罰外
    ，處3,000 元以上6,000 元以下罰鍰。並記違規點數3 點及
    1 點，道路交通管理處罰條例第53條第1 項、第60條第1 項
    ，及同條例第63條第1 項第1 款、第3 款分別定有明文。
二、原處分意旨略以：異議人即受處分人乙○○所有車牌號碼
    DRQ-171 號輕型機車於民國94年6 月1 日上午8 時32分許，
    於臺北市○○區○○街堤外便道有燈光號誌管制路口闖紅燈
    ，經臺北市政府警察局交通警察大隊內湖分隊局交通分隊員
    警盤查時，又拒絕停車接受稽查而逃逸，經警逕行舉發其有
    「闖紅燈行駛（東往西），經攔停不停往對向閃避」之違規
    行為，爰依道路交通管理處罰條例第53條第1 項、第60條第
    1 項之規定，分別處異議人罰鍰新臺幣4,500 元、6,000 元
    ，共10,500元。並依同條例第63條第1 項第1 款、第3 款規
    定，各記違規點數3 點與1 點，共記違規點數4 點。
三、聲明異議意旨略以：異議人對於上開2 件違規並未收到舉發
    通知單，經事後回想，異議人經過上開路口時，該路口號誌
    為閃紅燈，所有駕駛人經過上開路口均會直接通過，是異議
    人並無闖越紅燈之違規行為，舉發當日伊根本沒有看到該路
    口有警察，況舉發路口僅為單線雙向道非常狹窄，如員警當
    場有攔停舉發，伊根本走不了，因認舉發有誤，爰聲明異議
    云云。
四、經查：
（一）異議人於上開時地，駕駛上開車號輕型機車，行經臺北市
      內湖區○○街堤外便道路口時，經警舉發其駕車行經有燈
      光號誌管制之交岔路口闖紅燈違規並於員警盤查時，又拒
      絕停車接受稽查而逃逸之事實，有北市警交大字第ABY721
      116 、ABY721117 號舉發違反道路交通管理事件通知單（
      下稱舉發單）各1 紙附卷可稽。
（二）異議人雖以前揭情詞置辯，惟證人即舉發本件之臺北市政
      府警察局交通警察大隊內湖分隊甲○○○○於本院調查時
      ，以具結擔保其供述之真實性並在負擔偽證罪之心理處罰
      狀態下證稱：「（本件舉發通知單是否由你開出？當時情
      況如何？（提示舉發通知單2 張））是我舉發。（潭美街
      堤外便道之燈號如何？）本件舉發的地點是康寧路3 段右
      轉潭美街之後，與堤外便道之路口，該處號誌是紅綠燈，
      不是閃光號誌，該路段劃有分向限制線，各方向只有1 個
      車道。（當庭繪製位置圖）（該紅綠燈有時是否有時會調
      整為閃光號誌？）不會，一直都是紅綠燈。……該路段在
      94年底已改為單向道，且為閃光號誌。（受處分人當時是
      否拒絕停車不服稽查而逃逸？）當時我看到受處分人闖紅
      燈，我就從人行道走到路上，伸出指揮棒，示意受處分人
      停車，受處分人就往左轉閃躲，越過分向限制線逃逸。（
      當時車流量如何？）尚可，上班時間車子會比較多。（你
      攔被告同時，是否有其他機車經過？）有好幾部機車。（
      你確定受處分人有看到你的指揮停車？）應該有，因為我
      是開巡邏車，站在車前，應該不會看不到。（受處分人當
      時是否有停一下？）沒有。（有何補充？）我剛才說有很
      多機車經過我面前，但是只有被告是直行闖紅燈，其他機
      車是堤外便道左轉潭美街，所以我不會看錯受處分人機車
      號碼，當時只有他1 個人闖紅燈。」等語（見本院95年8
      月21日訊問筆錄），衡諸證人蕭文隆為臺北市政府警察局
      交通警察大隊內湖分隊警員，與異議人素不相識，復無怨
      隙，應無甘冒觸犯偽證重罪，故意構詞誣陷異議人之可能
      ，又本件舉發時間為上午，且違規路口行車動線良好，復
      無何障礙物阻擋證人之視線，衡情證人應無誤看異議人行
      車動向之可能，證人之證言應堪採信。且經本院就舉發路
      口之號誌於舉發當日係「紅綠燈」或「閃光燈」及該處時
      相計劃向臺北市交通管制工程處函查結果，亦經該處回覆
      稱：該路口交通號誌預設時制為「簡單2 時相」3 色方式
      運作，第1 時相為潭美街東西雙向通行，第2 時相為安康
      路106 巷南北向通行：94年6 月1 日（星期三）全日之週
      期均為90秒，第1 時相65秒，第2 時相25秒；以上時相均
      內含黃燈3 秒及全紅清道時間2 秒，此有該處95年9 月13
      日北市交工控字第09534862800 號函1 紙在卷可證，是異
      議人所辯，上開舉發地點路口號誌為閃光燈亦不足採，前
      揭所辯顯係卸責之詞，其確有行經有燈光號誌管制之交岔
      路口闖紅燈及不服從交通勤務警察稽查之違規行為，堪予
      認定。
（三）至於異議人辯稱前未曾收到舉發單乙節，經本院就本件舉
      發單送達情形函詢原舉發單位即臺北市政府警察局交通大
      隊內湖分隊及臺灣郵政股份有限公司，經上開單位函覆：
      異議人所有DRQ-171 號車交通違規（單號：ABY721116 、
      ABY721117） 號舉發單，業於94年6 月5 日以大宗掛號函
      件聯「編號：255267、255271號」郵寄車主，並經中華郵
      政公司於同年6 月8 日完成投遞，此有臺北市政府警察局
      交通警察大隊96年3 月27日北市警交大執字第0963133130
      0 號函、臺灣郵政股份有限公司臺北郵局96年4 月45日北
      營字第0960901612號函文各1 份、中華民國郵政大宗限時
      掛號/ 掛號函件聯、及掛號郵件簽收（收據）清單（單聯
      式）影本各2 紙附卷可稽，是上開舉發單已依行政程序法
      程序合法送達予異議人，誠如上述，則異議人所辯逕行舉
      發程序尚有未洽，其未收到舉發單云云，亦無足採，附此
      敘明。
（四）綜上所述，異議人所辯，尚無足採，其有違規之事實甚明
      。原處分機關據以援引首揭規定，對異議人裁處罰鍰共10
      ,500 元 ，並記違規點數4 點，核無不當。本件異議為無
      理由，應予駁回。
據上論斷，應依道路交通案件處理辦法第19條，裁定如主文。
中　　華　　民　　國　　96　　年　　4 　　月　　30　　日
                  交通法庭法  官  梁哲瑋
以上正本證明與原本無異。
如不服本裁定應於送達後5日內向本院提出抗告狀。
                          書記官  陳玉瓊
中　　華　　民　　國　　96　　年　　5 　　月　　7 　　日
